

#### **Contato**

Pablo Ibieta
CPF 235.705.918-40

Mibieta.pablo@gmail.com
pibieta@if.usp.br

☐ (+55) 11 959 410 565

## **Endereço Profissional**

Rua do Matão Travessa R Nr. 187, Sala 3096 CEP 05508-090 São Paulo, Brasil.

## Endereço Residencial

Rua Frei Inácio da Conceição 237, Apto 6 CEP 05362-040 São Paulo, Brasil.

### Detalhes e Publicações

Currículo Lattes:

https://bit.ly/2CXGU8i

in /in/pibieta

pibieta

#### **Idiomas**

Espanhol: Nativo Inglês: Fluente Português: Fluente

# J. Pablo Ibieta Jimenez

# **Físico**

Doutorando no Instituto de Física da Universidade de São Paulo, desde 2012 atuo como cientista pesquisador na área de Física Quântica. Desenvolvi ferramentas matemáticas e de computação relacionadas com análise de dados, o que envolve manipulação e interpretação dos dados assim como o uso de ferramentas estatísticas para comparar dados com modelos matemáticos. Para complementar esse conjunto de habilidades, atualmente estou focado no estudo e desenvolvimento de ferramentas para Ciência de Dados e Aprendizado de Máquina.

# Experiência

## Set 2012 - presente

Pesquisador Junior e Monitor, Instituto de Física, Universidade de São Paulo (USP). São Paulo, Brasil. Projetos de Pesquisa:

- Fases Topológicas da Matéria, física cuántica e física matemática.
- Visão Computacional para classificação de imagens Astrofísicas.
- Processamento de Linguagem Natural e Deep Learning para ChatBots.
- Análise de Séries Temporais.

### Out 2018 - presente

**Kaggle Competitions:** 

- New York City Taxi Fare Predictions.
- Predict Future Sales.

#### Jan 2018

Professor Visitante, Universidad Mayor de San Andrés, Carrera de Física. La Paz, Bolívia.

#### Set 2005 - Fev 2010

Pesquisador Junior e Monitor. Instituto de Investigaciones Fisicas, UMSA, Carrera de Física. La Paz, Bolívia.

# Educação

## Apr 2015 - May 2019

Ph. D. em Física, Universidade de São Paulo (USP). São Paulo, Brasil.

#### 2012 - 2015

M. Sc. em Física, Universidade de São Paulo (USP). São Paulo, Brasil.

## 2004 - 2010

B.Sc. em Física, Universidad Mayor de San Andrés (UMSA). La Paz, Bolívia.

# Habilidades

#### **Técnicas**

Machine Learning, Neural Networks, Simulations, Feature Engineering, Data Analysis, Visualization, Web.

### Desenvolvimento de Software

Python, R, C, C++, Mathematica, SQL, NoSQL, HTML, CSS.

Numpy, Pandas, seaborn, matplotlib, openCV, nltk, spacy, Flask, Django, Tensorflow, Keras, sklearn and XGBoost.